【裁判字號】    89,訴,320
【裁判日期】    890830
【裁判案由】    毒品危害防制條例
【裁判全文】
臺灣嘉義地方法院刑事判決                          八十九年度訴字第三二號
    公  訴  人  臺灣嘉義地方法院檢察署檢察官
    被      告  甲○○
    指定辯護人  本院公設辯護人  乙○○
右列被告因毒品危害防制條例案件，經檢察官提起公訴（八十九年度偵字第三五０二
號）及移送併辦（八十九年度偵字第四一二二號），本院判決如左：
    主  文
甲○○連續販賣第二級毒品，累犯，處有期徒刑玖年。扣案之第二級毒品安非他命伍
小包（毛重十四．四公克，淨重十三．九公克）、含有吸管之玻璃球一個、含有安非
他殘渣之夾鏈袋一個，均沒收銷燬之。因販賣第二級毒品所得之新臺幣壹萬仟元，
沒收之，如一部或全部不能沒收時，以其財產抵償之。夾鏈袋貳拾貳個，均沒收之。
    事  實
一、甲○○曾因違反麻醉藥品管理條例案件，經法院判處有期徒刑十月，於民國八十
    六年七月三十一日確定，於八十七年二月十六日執行完畢，竟仍不知悔改，明知
    安非他命為毒品危害防制條例所列之第二級毒品，竟意圖營利，以其所有門號0
    000000000號之行動電話為連絡工具，自民國八十九年四月中旬日某日
    起至同年五月下旬某日止，在嘉義市體育販賣第二級毒品安非他命一次予林家
    賢，價格新台幣（下同）三千元；在嘉義縣朴子市○○道某加油站附近販賣安非
    他命予林家賢二次，價格為二千元及三千元；在嘉雄陸橋販賣安非他命一次予林
    家賢，價格二千元；在嘉義縣太保市後潭地區某處販賣安非他命予林家賢一次，
    價格一千元。其間於八十九年五月十日十五時許，在嘉義市○○路七四六巷一三
    九號連羅秀花住處販賣安非他命予連羅秀花一次，價格二千元（販賣安非他命所
    得額合計一萬三千元）。嗣於八十九年六月三日十八時十分許，在上開連羅秀花
    住處為警查獲，並扣得甲○○所有安非他命五小包（毛重十四．四公克，淨重十
    三．九公克）、塑膠夾鏈袋七個、含有吸管之玻璃球一個，並在嘉義縣太保市太
    保里一鄰太保四之十四號甲○○住處扣得夾鏈袋十五個及內有安非他命殘渣之夾
    鏈袋一個。
二、案經嘉義市警察局第二分局報請台灣嘉義地方法院檢察署檢察官偵查起訴及嘉義
    縣警察局報請台灣嘉義地方法院檢察署檢察官移送併辦。
    理  由
一、訊據被告甲○○矢口否認有何販賣安非他命予林家賢及連羅秀花之犯行，辯稱：
    沒有販賣安非他命予林家賢，都是他到我家裡一起合資後，載我去六腳鄉向一個
    綽號叫「阿村」（台語）買，也曾經到嘉義市跟一個綽號叫「高腳」（台語）的
    買。都是我進去他們的住處買的，買後再分給林家賢，大約從三月下旬到五月底
    間，幾次忘了。也沒有販賣安非他命給連羅秀花云云。經查：
  (一)被告販賣安非他命予林家賢部分。
    業據證人林家賢到庭結證：從八十九年四月中旬起至五月底止，向被告買了五次
    安非他命每次，都是打被告之行動電話門號0000000000號連絡，在嘉
    義市體育買一次三千元；在近朴子外環道路一家加油站附近買二次，一次二千
    元、一次三千元；在嘉雄陸橋買一次二千元；在嘉義縣朴子市後潭地區買一次一
    千元，都是一手交錢、一手交貨，此外，也曾經要向被告買，但被告沒有貨，就
    帶我去向別人買，有二、三次這種情形等語明確，指證綦詳，且渠等並無恩怨嫌
    隙，自無攀誣之理。
  (二)被告販賣安非他命予連羅秀花部分。
    業據證人連羅秀花於警、偵訊中證述：八十九年五月十日下午三時左右，在嘉義
    市○○路七四六巷一三九號我住處，以二千元向甲○○買了一包安非他命，施用
    三天吸完等語明確。雖證人連羅秀花於本院審理時翻異前供，改稱：我有拿二千
    元要給被告，但被告不向我拿錢云云。惟按證人於案發之初之供述，較少權衡利
    害得失或受他人之干預，依經驗法則，較諸事後翻異之詞為可信，即所謂案重初
    供，故除非可證明其更異之詞與事實相符或其初供係虛偽者外，自不得任意捨棄
    初供於不採（最高法院八十年度台上字第五一０九號、八十二年台上字第五三一
    一號、八十三年台上字第三二四三號判決參照）。稽之，第二級毒品安非他命為
    警方查緝之重點，市價昂貴，取得不易，衡諸常情，豈有輕易以可供施用三天之
    多量安非他命免費供人施用之理，參以，被告確另有販賣安非他命予林家賢之事
    實，有如前述，益證被告斷無以多量且昂貴之安非他命免費供人施用之情，復查
    無其他積極之事證足認證人連羅秀花於警、偵中所供係屬虛偽之詞，則證人連羅
    秀花事後翻異之詞，顯係迴護被告之詞，核不足採，要難資為被告有利之證明。
  (三)此外，復有前揭被告所有多量之安非他命五包、供分裝安非他命之塑膠夾鏈袋二
    十二個扣案可資佐證。
  (四)被告以前開情詞置辯，核係匿飾之詞，諉無可採。本件事證明確，被告之犯行堪
    予認定。
二、核被告所為，係犯毒品危害防制條例第四條第二項之罪。被告多次販賣安非他命
    之犯行，時間緊接，所犯構成要件相同，罪名同一，顯係基於概括之犯意為之，
    為連續犯，依刑法第五十六條規定，以一罪論，並加重其刑。惟販賣第二級毒品
    罪之最高刑度為無期徒刑，依刑法第六十五條規定，不得加重，爰僅就有期徒刑
    部分加重其刑。又被告曾因違反麻醉藥品管理條例案件，經法院判處有期徒刑十
    月確定，於八十七年二月十六日執行完畢，有臺灣高等法院被告全國前案紀錄表
    在卷可按，五年以內再犯本件有期徒刑以上之罪，為累犯，同旨，爰就有期徒刑
    部分，依法遞加重其刑。又查獲之毒品及專供施用毒品之器具，不問屬於犯人與
    否，均沒收銷燬之；犯第四條之罪者，其因犯罪所得之財物，均沒收之，如全部
    或一部不能沒收時，追徵其價額或以其財產抵償之，毒品危害防制條例第十八條
    第一項前段、第十九條第一項分別定有明文。爰就扣案之安非他命五包（毛重十
    四．四公克，淨重十三．九公克）、內含安非他命殘渣之夾鏈袋一個、含吸管之
    玻璃球一個，均宣告沒收銷燬之。又被告販賣安非他命所得價額合計一萬三千元
    ，為被告販賣安非他命所得之財物，爰並宣告沒收之，如一部或全部不能沒收時
    ，以其財產抵償之。又扣案之夾鏈袋二十二個，為被告所有，供犯罪所用之物，
    並依法宣告沒收之。
三、據上論斷，應依刑事訴訟法第二百九十九條第一項前段，毒品危害防制條例第四
    條第二項、第十八條第一項前段、第十九條第一項，刑法第十一條段、第五十六
    條、第四十七條，第三十八條第一項第二款，判決如主文。
本案經檢察官陳仁智到庭執行職務
中    華    民    國      八十九      年      八      月      三十      日
                                臺灣嘉義地方法院刑事第三庭
                                        法  官  洪  秀  一
如不服本判決，應於判決送達後十日內，向本院提出上訴狀。
右正本證明與原本無異。
中    華    民    國      八十九      年      八      月      三十      日
                                        書記官  陳  湘  蓉
毒品危害防制條例第四條第二項
製造、運輸、販賣第二級毒品者，處無期徒刑或七年以上有期徒刑，得併科新臺幣七
百萬元以下罰金。


司法院資訊處製作；財團法人民間司法改革基金會備份。
